# 关于重要性水平确定的问题

提问人：surring 时间：2016-08-16 14:26:36
各位老师： 请教一个问题，被审计单位的重要性水平是否需要用审定数来最终确定？如果不是，那么是不是在计划阶段用未审数确定，如果审计过程中，除了遇到特殊事项需要调整之外，那么在形成审计结论的时候，仍然是用计划阶段未审数确定的重要性水平来衡量审计结论是否合适？ 感谢各位老师！

回答人：chenyiwei
重要性水平的确定和调整是一个动态过程，在审计结束阶段应根据审定数重新计算重要性水平。如果按审定数计算的重要性水平低于计划阶段按未审数计算的重要性水平，则需考虑原先计划阶段确定的审计程序的性质、时间、范围是否恰当，是否需要补充额外审计程序。